臺灣臺北地方法院刑事判決
111年度審訴字第2068號
公  訴  人  臺灣臺北地方檢察署檢察官
被      告  鄭燕琳


上列被告因違反毒品危害防制條例案件，經檢察官提起公訴（11
1年度毒偵字第2008號），嗣被告於本院準備程序中，就被訴事
實為有罪之陳述，經本院告知簡式審判程序意旨，並聽取公訴人
及被告之意見後，本院合議庭裁定由受命法官獨任進行簡式審判
程序，判決如下：
    主  文
鄭燕琳施用第一級毒品，累犯，處有期徒刑柒月。
扣案如附表編號1所示之物均沒收銷燬之。
    事實及理由
一、本件犯罪事實及證據，除起訴書犯罪事實欄一第8至10行「
    以不詳方式施用第一級毒品海洛因，並以將甲基安非他命置
    於玻璃球內燒烤吸食煙霧之方式，施用第二級毒品甲基安非
    他命1次」更正為「以將第一級毒品海洛因、第二級毒品甲
    基安非他命摻入玻璃球內燒烤吸食煙霧之方式，同時施用海
    洛因、甲基安非他命1次」，並補充「被告鄭燕琳於本院準
    備程序及審理時之自白」為證據外，其餘均引用如附件檢察
    官起訴書之記載。
二、論罪科刑：
  ㈠按海洛因、甲基安非他命分別係毒品危害防制條例第2條第2
    項第1、2款所列管之第一、二級毒品，不得非法持有、施用
    。故核被告所為，係犯該條例第10條第1項之施用第一級毒
    品罪及同條第2項之施用第二級毒品罪。被告施用前持有第
    一級毒品海洛因及施用前、後持有第二級毒品甲基安非他命
    之低度行為，應為施用之高度行為吸收，均不另論罪。
　㈡被告係以一施用行為同時觸犯前開條例第10條第1項、第2 項
    之施用第一級、第二級毒品罪，係一行為觸犯數罪名之想像
    競合犯，應依刑法第55條規定，從一重論以施用第一級毒品
    罪。起訴意旨固認被告係分別施用第一級毒品海洛因及第二
    級毒品甲基安非他命各1次，然被告於本院審理時供承：伊
    是把第一級毒品海洛因及第二級毒品甲基安非他命一起放在
    玻璃球內燒烤吸食煙霧等語（見本院卷第54頁），可認被告
    應係同時施用兩種毒品，且依卷內事證，並無積極證據足資
    認定被告係分別施用此兩種不同級毒品，是本於罪疑唯輕原
    則，應為有利被告之認定，併此敘明。　
　㈢被告前因施用毒品案件，經臺灣雲林地方法院以108年度訴字
    第489號判決判處有期徒刑1年1月，上訴後，經臺灣高等法
    院臺南分院以108年度上訴字第1086號判決駁回上訴確定，
    於民國110年7月23日執行完畢，此有臺灣高等法院被告前案
    紀錄表在卷可查，其受徒刑之執行完畢後，5年以內故意再
    犯本件有期徒刑以上之罪，符合累犯之要件，又考量被告前
    案之施用毒品案件與本案所犯之罪，其法益種類及罪質係屬
    相同，衡酌被告之行為侵害法益及其不法內涵與罪責程度，
    暨其顯未因前案有期徒刑執行完畢，而心生警惕，足徵其刑
    罰反應力薄弱，是參酌司法院釋字第775號解釋意旨，認本
    案適用累犯加重之規定並無罪刑不相當之情事，爰依刑法第
    47條第1項規定，加重其刑。
　㈣爰審酌被告前因施用毒品，歷經觀察、勒戒及刑罰處罰後仍
    未能戒絕毒癮，再為本件施用毒品犯行，顯未記取教訓，本
    不宜寬貸，惟念及毒品危害防制條例對於施用毒品之被告改
    以治療、矯治為目的，非重在處罰，係因被告違反本罪實係
    基於「病患性」行為，其犯罪心態與一般刑事犯罪之本質並
    不相同，應側重適當之醫學治療及心理矯治為宜，又其行為
    本質乃屬自殘行為，反社會性之程度較低，且考量被告坦承
    犯行之犯後態度、犯罪之動機、目的、手段，暨其為高職畢
    業之教育程度（見本院卷附之個人戶籍資料完整姓名查詢結
    果）、工作收入、需扶養人口等家庭經濟生活狀況（見本院
    卷第62頁）等一切情狀，量處如主文所示之刑，以示懲戒。
三、沒收部分：
　㈠扣案如附表編號1所示之物，經送驗檢出含第二級毒品甲基安
    非他命成分，此有臺北市政府警察局111年北市鑑毒字第192
    號鑑定書1紙附卷可稽（見偵卷第113頁），係毒品危害防制
    條例第2條第2項第2款所規定之第二級毒品，應依該條例第1
    8條第1項前段之規定宣告沒收銷燬；又毒品鑑定機關無論以
    何種方式刮取分離毒品秤重，其包裝袋上仍會有極微量之毒
    品殘留而難以析離，是包裹上開第二級毒品之包裝袋5只，
    亦應依毒品危害防制條例第18條第1項前段規定宣告沒收銷
    燬。至於取樣鑑驗耗損部分，因已滅失，毋庸再予宣告沒收
    銷燬。
　㈡至扣案如附表編號2所示之物，無證據證明與本案犯行有關，
    爰不予宣告沒收，附此敘明。
據上論斷，應依刑事訴訟法第273條之1第1項、第299條第1項前
段、第310條之2、第454條第2項，判決如主文。
本案經檢察官蔡偉逸提起公訴，檢察官林珮菁到庭執行職務。
中　　華　　民　　國　　111 　年　　10　　月　　26　　日
　　　　　　　　　刑事第二十二庭 法　官  莊書雯
上正本證明與原本無異。
如不服本判決應於收受送達後20日內向本院提出上訴書狀，並應
敘述具體理由；其未敘述上訴理由者，應於上訴期間屆滿後20日
內向本院補提理由書（均須按他造當事人之人數附繕本）「切勿
逕送上級法院」。因疫情而遲誤不變期間，得向法院聲請回復原
狀。
               　　　　　　　　　書記官  周玉惠
中　　華　　民　　國　　111 　年　　10　　月　　26　　日
附錄本案論罪科刑法條全文：
毒品危害防制條例第10條
施用第一級毒品者，處6月以上5年以下有期徒刑。
施用第二級毒品者，處3年以下有期徒刑。
附表：　　　　　　　　　
編號 扣案物品名稱及數量 1 白色透明晶體5袋（含包裝袋5只，驗前總毛重6.02公克，驗前總淨重4.92公克，驗餘總淨重4.89公克） 2 OPPO智慧型手機1支 
附件：
臺灣臺北地方檢察署檢察官起訴書
                                   111年度毒偵字第2008號
　　被　　　告　鄭燕琳　女　47歲（民國00年0月00日生）
　　　　　　　　　　　　住臺北市○○區○○街0段000巷0號
送達：新北市○○區○○路00巷0號7樓之746
　　　　　　　　　　　　國民身分證統一編號：Z000000000號
上列被告因違反毒品危害防制條例案件，已經偵查終結，認應該
提起公訴，茲將犯罪事實及證據並所犯法條分敘如下：
　　　　犯罪事實
一、鄭燕琳前於民國107年間因施用毒品案件，經臺灣新北地方
    法院以107年度簡字第5061號判決判處有期徒刑4月確定，於
    108年8月17日執行完畢出監。另因施用毒品案件，經觀察、
    勒戒後認無繼續施用傾向，於110年4月23日釋放，並經臺灣
    士林地方檢察署檢察官以110年度毒偵字第265號為不起訴處
    分；詎其仍不知悔改，於前揭觀察、勒戒執行完畢釋放後3
    年內之111年7月5日晚間10時許，在臺北市中山區某酒店內
    ，以不詳方式施用第一級毒品海洛因，並以將甲基安非他命
    置於玻璃球內燒烤吸食煙霧之方式，施用第二級毒品甲基安
    非他命1次。嗣於111年7月6日凌晨0時55分許，在臺北市大
    安區臥龍街188巷口為警查獲，並扣得第二級毒品甲基安非
    他命5包（淨重共4.92公克，驗餘淨重4.89公克）。
二、案經臺北市政府警察局大安分局報告偵辦。
　　　　證據並所犯法條
一、證據清單暨待證事實
編號 證據名稱 待證事實 1 被告鄭燕琳於警詢及偵查中之供述 被告坦承有於上揭時、地施用第二級毒品甲基安非他命，扣案甲基安非他命5包為其所有之事實。 2 台灣尖端先進生技醫藥股份有限公司濫用藥物檢驗報告 被告於上開時、地施用第一級毒品海洛因、第二級毒品甲基安非他命之事實 3 扣案第二級毒品甲基安非他命5包（淨重共4.92公克，驗餘淨重4.89公克）、臺北市政府警察局鑑定書1份 被告持有第二級毒品甲基安非他命5包之事實 
二、核被告所為，係犯毒品危害防制條例第10條第1項、第2項施
    用第一級、第二級毒品罪嫌。又被告前有如犯罪事實欄所載
    之毒品案件科刑及執行紀錄，有本署刑案資料查註紀錄表1
    份在卷可稽，其受有期徒刑之執行完畢後，5年內故意再犯
    本案有期徒刑以上之罪，為累犯，請依司法院釋字第775號
    解釋意旨，依刑法第47條第1項之規定加重其刑。
三、依刑事訴訟法第251條第1項提起公訴。
　  此　致
臺灣臺北地方法院
中　　華　　民　　國　 111　　年　　8 　　月　　5 　　日
　　　　　　　　　　　　　　　檢　察　官  蔡  偉  逸
本件正本證明與原本無異
中　　華　　民　　國　 111　　年　　8 　　月　　16　　日
                              書  記  官  韓  文  泰
附錄本案所犯法條全文
毒品危害防制條例第10條
施用第一級毒品者，處6月以上5年以下有期徒刑。
施用第二級毒品者，處3年以下有期徒刑。